臺灣苗栗地方法院刑事判決　　　　　　　100年度訴字第557號
公　訴　人　臺灣苗栗地方法院檢察署檢察官
被　　　告　張位伊
上列被告因竊盜、搶奪等案件，經檢察官提起公訴（100 年度偵
字第3594、3629、3929、4010、4293、4353、4376、4449號），
及追加起訴（100 年度偵字第4705號），本院依簡式審判程序判
決如下：
    主  文
張位伊：
  1.犯竊盜罪，處有期徒刑貳月。
  2.犯竊盜罪，處有期徒刑貳月。
  3.犯竊盜罪，處有期徒刑貳月。
  4.犯竊盜罪，處有期徒刑貳月。
  5.犯搶奪罪，處有期徒刑拾月。
  6.犯搶奪罪，處有期徒刑拾月。
  7.犯搶奪罪，處有期徒刑拾月。
  8.犯搶奪罪，處有期徒刑拾月。
  9.犯搶奪罪，處有期徒刑拾月。
  10.犯竊盜罪，處有期徒刑肆月。
  11.犯竊盜罪，處有期徒刑貳月。
  12.犯竊盜罪，處有期徒刑肆月。
  13.犯竊盜罪，處有期徒刑貳月。
  14.犯搶奪罪，處有期徒刑陸月。
  15.犯竊盜罪，處有期徒刑肆月。
應執行有期徒刑伍年陸月。
    犯罪事實及理由
壹、犯罪事實：
一、張位伊意圖為自己不法之所有，分別基於竊盜、搶奪之犯意
    ，而為如下之犯行：
  1.於民國100 年4 月10日晚間9 時許，行經臺南市○○區○○
    里○○路132 號中華電信公司鹽水服務中心旁，見李玟螢所
    有腳踏車1 輛未上鎖，遂徒手竊取之。其後因竊得IMT -478
    號機車（詳事實2 ），遂將該腳踏車棄置於同路53號前，嗣
    為李玟螢自行尋獲。並於事實5 為警查獲時，主動向警方坦
    承上情。其於犯罪被發覺前，主動供出上開竊盜犯行而接受
    裁判（符合自首規定）。
  2.於竊得上揭李玟螢之腳踏車後，即利用該腳踏車四處尋找行
    竊目標，於同年4 月10日9 時25分許，行經臺南市○○區○
    ○里○○路53號前時，見停放該處陳筆賢所有之IMT-478 號
    機車未上鎖且鑰匙未取下，遂將李玟螢之腳踏車棄置一旁，
    並徒手竊取該IMT-478 號機車得手。並於事實5 為警查獲時
    ，主動向警方坦承上情。其於犯罪被發覺前，主動供出上開
    竊盜犯行而接受裁判（符合自首規定）。
  3.騎乘上揭竊得之IMT-478 號機車，於同年4 月11日上午11時
    許，行經臺南市後壁區侯伯里59之84號前，見廖銘霓所有置
    於家前之M2D-187 號機車未上鎖且鑰匙未取下，遂棄下IMT-
    478 號機車（未尋獲）而竊取M2D-187 號機車離去，後騎至
    台南市後壁區嘉田里104 之6 號前時，再竊取另一輛機車（
    詳事實4 ），而將本機車置於鄰近，經警於同年4 月11日中
    午12時45分許發現後通知領回。並於下述事實5 為警查獲時
    ，主動向警方坦承上情。其於犯罪被發覺前，主動供出上開
    竊盜犯行而接受裁判（符合自首規定）。
  4.騎乘M2D-187 號機車，於同年4 月11日中午12時10分許，行
    經臺南市後壁區嘉田里104 之6 號賴周易住宅前，見賴周易
    之727-EJY 號機車鑰匙未取下，遂將廖銘霓之M2D-187 號機
    車停於同里104 之22號前，再竊取727-EJY 號機車。並於下
    述事實5 為警查獲時，主動向警方坦承上情。其於犯罪被發
    覺前，主動供出上開竊盜犯行而接受裁判（符合自首規定）
    。
  5.騎乘727-EJY 號機車，於同年4 月11日下午1 時14分許，行
    經臺南市後壁區後壁里2 號中華郵政後壁郵局前，見陳玉美
    駕駛TS7-681 號機車，循172 甲線縣道向西行駛，張位伊以
    該機車碰撞陳玉美之機車，致陳玉美連同機車倒地後，即搶
    奪陳玉美落地之皮包（內有現金新臺幣4 萬元、國泰世華銀
    行存摺2 本、土地銀行、臺灣銀行存摺、中華郵政存摺、臺
    南市後壁區農會存摺各1 本、陳玉美之印章2 枚、手機1 支
    、眼鏡1 副等物）。
  6.騎乘727-EJY 號機車返回苗栗縣，於同年4 月23日上午11時
    31分許，行經苗栗縣頭份鎮○○路、信東路口，見施麗香駕
    駛7FC-698 號機車，於該處停等紅燈時，即驅近伸手搶奪施
    麗香置於機車腳踏墊上之黑底花紋皮包1 個（內有現金1 萬
    多元、竹南信用合作社、台新銀行信用卡各2 張、永豐銀行
    、中國信託銀行、匯豐銀行、渣打銀行、國泰世華銀行信用
    卡各1 張、竹南信用合作社存摺2 本、渣打銀行存摺1 本、
    竹南信用合作社印鑑3 枚、行動電話機（內附2 張SIM 卡）
    、施麗香、羅弘霖之國民身分證各1 張、施麗香、羅弘霖、
    羅弘鄄之全民健康保險卡各1 張、施麗香之機車、汽車駕駛
    執照各1 張、7FC-698 號機車之行車執照1 張、臺灣保來得
    公司之支票1 本、耐公司之支票1 本、金華包裝公司支票1
    本、曾周堂之支票4 張、女用黑色皮夾1 個等物。
  7.於同年5 月10日下午2 時37分許，騎乘該727-EJY 號機車，
    行經苗栗縣通霄鎮○○里○○路、福德路口時，見呂錦足騎
    乘WFC-388 號機車於該處停等紅燈，張位伊即伸手搶奪呂錦
    足置於該機車腳踏墊上之女用粉紅色條紋側背包1 個（內有
    呂錦足之國民身分證、全民健康保險卡、苗栗縣苑裡鎮農會
    金融卡、臺灣銀行金融卡各1 張、印章1 枚、戶口名簿1本
    、現金12900 元、全聯福利中心苑裡店價值300 元之禮券1
    張等物）。
  8.於同年5 月14日上午9 時50分許，騎乘該727-EJY 號機車，
    行經苗栗縣頭份鎮○○路35巷內，見蕭素珠騎乘腳踏車在前
    行駛，前置物籃內放有灰色購物包1 個（內有水果、麵包、
    青菜、臭豆腐等新鮮蔬果，合計約值500 元）即伸手搶奪該
    購物包。
  9.於同年5 月14日下午3 時10分許，再騎該727-EJY 號機車，
    行經苗栗縣竹南鎮○○里○市路、延平路口時，見張家瑀駕
    駛MYQ-420 號機車於該處停等紅燈，張位伊遂伸手搶奪張家
    瑀置於該機車腳踏墊上之黑色手提包1 個（內有張家瑀之國
    民身分證全民健康保險卡、汽車駕照、機車駕照玉山銀行信
    用卡各1 張、現金1300元、東芝牌粉紅色手機1 支等物）。
  10.於同年5 月19日中午12時許，行經苗栗縣後龍鎮龍津里3鄰
    公司寮30號前，見潘昱心所有1571-UY 號自用小客車車門未
    鎖且鑰匙未取下之機會，徒手竊取該汽車，得手後供己使用
    。至100 年5 月29日晚間8 時許，張位伊駕駛此車至新竹縣
    竹東鎮○○路180 巷底空地停車在車上休息，新竹縣政府警
    察局竹東分局下公館派出所警察於同晚10時45分許，巡邏行
    經該處，發現1571-UY 號自用小客車為失竊而查獲，並將張
    位伊以現行犯移送臺灣新竹地方法院檢察署檢察官訊問，檢
    察官訊問後諭知限制住居而釋放張位伊。
  11.於同年6 月10日前往基隆市，行經基隆市○○區○○街105
    巷42號前時，見鄭雪雲所有762-CXD 機車未上鎖且鑰匙未取
    下，遂徒手竊取該機車1 輛得手。即循臺2 線公路騎往宜蘭
    縣頭城鎮，於當日晚間9 時許抵達頭城鎮○○里○○路○段
    519 號金斗公園附近時，即竊取下一輛機車（詳事實12 ）
    ，而將該762-CXD 機車棄置當地，宜蘭縣警察局礁溪分局頭
    城分駐所警察於同月17日下午3 時在該處尋獲，並通知鄭雪
    雲於當晚下午4 時領回。並於事實12為警查獲時，主動向警
    方坦承上情。其於犯罪被發覺前，主動供出上開竊盜犯行而
    接受裁判（符合自首規定）。
  12.於同年6 月10日晚間9 時許，騎乘該762-CXD 機車至頭城鎮
    ○○里○○路二段519 號前時，見陳君豐所有012-KD N號機
    車停放該處車未上鎖且鑰匙未取下，即徒手竊取該機車（機
    車置物箱內有陳君豐之國民身分證全民健康保險卡、機車駕
    照各1 張、012-KDN 號機車之行車執照1 張、不詳銀行之金
    融卡1 張、外套1 件、現金1200元），得手後騎乘該機車循
    臺2 線、臺1 線公路返回苗栗縣。
  13.駕駛該012-KDN 號機車返回苗栗縣後，於同月14日下午2時
    許，行經頭份鎮○○里○○路549 號旁時，發現譚雅方停放
    該處YT-1511 號自用小客車之車門未上鎖，即竊取車內譚雅
    方所有灰色女用手提包1 個（內有Canon 牌數位相機1 臺、
    蘋果牌I-phone 4 行動電話機1 支、中國信託銀行、匯豐銀
    行、中華郵政金融卡、汽車駕照各1 張、譚雅方與饒哲安之
    全民健康保險卡各1 張、戶口名簿影本1 份、現金2300 元
    等物）。其於事實12為警查獲時，主動向警方坦承上情。其
    於犯罪被發覺前，主動供出上開竊盜犯行而接受裁判（符合
    自首規定）。
  14.於同年6 月18日晚間10時47分許，騎乘該012-KDN 號機車，
    行經新竹縣竹東鎮○○路、中興路口時，見黃鈺真騎乘DVC-
    533 號機車行經該處，並將其米黃色色包1 個（內有黃鈺真
    之國民身分證、全民健康保險卡、汽車駕照、中國信託銀行
    、永豐銀行、台新銀行金融卡各1 張、DVC-533 號機車行車
    執照1 張、中國信託銀行存摺1 本、MP3 隨身聽1 個、現金
    2000元等物〕置於機車腳踏墊上，張位伊遂伸手搶奪該包包
    而得手。其於事實12為警查獲時，主動向警方坦承上情而查
    獲。其於犯罪被發覺前，主動供出上開搶奪犯行而接受裁判
    （符合自首規定）。
  15.於同年4 月11日中午12時10分許，於竊取事實4 所示之機車
    後，騎乘該機車返回苗栗縣，於同月29日下午2 時15分許，
    行經苗栗縣頭份鎮○○里○○○路130 號前時，見劉蘭櫻將
    其皮包1 個（內有現金新臺幣2 萬4 千元、人民幣1 千元、
    崇光百貨公司禮券面額600 元、新光三越百貨公司禮券400
    元、劉蘭英之國民身分證、全民健康保險卡、汽車駕照、機
    車駕照等物）置於PE7-031 號機車腳踏墊上不注意之際，乃
    萌不法所有意圖而竊取之，其後將現金花用殆盡，證件則棄
    於不明地點。
二、案經陳君豐、譚雅方、陳玉美、蕭素珠、施麗香、呂錦足訴
    由苗栗縣警察局竹南、通霄、頭份分局、新竹縣政府警察局
    竹東分局、臺南市政府警察局白河分局、劉蘭櫻訴由苗栗縣
    警察局頭份分局報告臺灣苗栗地方法院檢察署偵查起訴。
貳、證據名稱：
  1.被告張位伊於警詢、偵訊及審理中之自白。
  2.被害人李玟螢之母親許靜珍警詢之指述。
  3.被害人陳筆賢警詢之指述。
  4.被害人廖銘霓警詢之指述、現場查證照片4 張。
  5.被害人賴周易警詢之指述、現場查證照片7 張。
  6.被害人陳玉美、證人林啟雄、張世輝、武氏蝶警詢之指述、
    現場查證照片3 張、內政部警政署刑事警察局100 年5 月24
    日刑紋字第1000068486號鑑定書。
  7.被害人施麗香警詢之指述、現場查證照片11張。
  8.被害人呂錦足警詢之指述、現場查證照片14張。
  9.被害人蕭素珠警詢之指述、現場查證照片4 張。
  10.被害人張家瑀警詢之指述、現場查證照片3 張。
  11.被害人潘昱心警詢之指述、現場查證照片2 張、贓物認領保
    管單1 份。
  12.被害人鄭雪雲警詢之指述。
  13.被害人陳君豐警詢之指述、贓物認領保管單1 份、現場查證
    照片4 張。
  14.被害人譚雅方警詢之指述、贓物認領保管單1 份、現場查證
    照片8 張。
  15.被害人黃鈺真警詢之指述、贓物認領保管單1 份、現場查證
    照片4 張。
  16.劉蘭櫻於警詢中之陳述、監視器錄影翻拍相片。
參、論罪科刑之理由：
一、罪名及罪數：
    核被告所為，就事實1 、2 、3 、4 、10、11、12、13、15
    均係犯刑法第320 條第1 項竊盜罪9 次；就事實5 、6 、7
    、8 、9 、14部份，均係犯刑法第325 條第1 項之搶奪罪6
    次。被告所犯上開各罪間犯意各別、行為互殊，是被告所犯
    上揭15罪應予分論併罰。
二、自首：
    被告於事實1 、2 、3 、4 、11、13之竊盜犯行，及事實14
    之普通搶奪犯行，均係於犯罪被發覺前，主動供出而接受裁
    判，上開7罪均依刑法第62條前段規定減輕其刑。
三、量刑理由之說明：
    審酌被告由南至北，四處行竊、搶奪財物，其危害治安之區
    域甚為廣泛，而被告雖坦承犯行，態度尚可，惟於三度經警
    查獲（100 年4 月11日、同年5 月19日及6 月10日），均於
    釋放之後再度為犯行等情狀，及被告部分犯行具有自首減輕
    其刑之事由，分別量處如主文所示之刑，並定其應執行刑。
肆、應適用之法條：
一、刑事訴訟法第273 條之1 第1 項、第299 條第1 項前段、第
    310 條之2 、第454 條第1 項、第2 項。
二、第320 條第1 項、第325 條第1 項、第62條前段、第51條第
    5 款。
伍、判決書格式之依據：
    本判決係依刑事訴訟法第310 條之2 、第454 條第1 項製作
    。
本案經檢察官黃俊鳴到庭執行職務。
中    華    民    國  100   年    9     月    19      日
                  刑事第二庭    法  官  楊清益
以上正本證明與原本無異。
如不服本判決應於收受判決後10日內向本院提出上訴書狀，並應
應敘述具體理由。其未敘述上訴理由者，應於上訴期間屆滿後20
日內向本院補提理由書( 均須按他造當事人之人數附繕本) 「切
勿逕送上級法院」。告訴人或被害人如對本判決不服者，應具備
理由請求檢察官上訴，其上訴期間之計算係以檢察官收受判決正
本之日期為準。
                                書記官  洪瑞榮
中    華    民    國  100     年    9     月    19    日
附錄：論罪科刑法條全文
刑法第320 條第1項
意圖為自己或第三人不法之所有，而竊取他人之動產者，為竊盜
罪，處5 年以下有期徒刑、拘役或5 百元以下罰金。
刑法第325 條第1項
意圖為自己或第三人不法之所有，而搶奪他人之動產者，處6 月
以上5 年以下有期徒刑。